ACORDAO-COMPLETO-2556682

ACÓRDÃO DE RELAÇÃO

ACÓRDÃO DE RELAÇÃO 7802/2022 ATA 38/2022 - PRIMEIRA CÂMARA

Acórdão 7802/2022-TCU-Primeira Câmara
Trata-se de tomada de contas especial instaurada pelo Fundo Nacional de Saúde/Ministério da Saúde (FNS/MS) em desfavor do estabelecimento comercial Drogaria Andrade Alves Ltda./Nossa Drogaria e Resende Eireli, solidariamente com a Sra. Jessica Alves Resende Freitas e o Sr. Ronaldo Alves de Resende, em razão da aplicação irregular de recursos do Sistema Único de Saúde (SUS) no âmbito do Programa Farmácia Popular do Brasil - Aqui Tem Farmácia Popular (PFPB) , no período de 29/6/2011 a 31/8/2015, o que teria ocasionado um prejuízo de R$ 388.353,40, em valores históricos, aos cofres do FNS.
Considerando o pedido dos responsáveis Nossa Drogaria e Resende Eireli e Ronaldo Alves de Resende à peça 94, no qual é solicitado o pagamento em 60 parcelas, abatendo-se os juros e a correção monetária;
Considerando o manifesto interesse dos responsáveis em realizar o pagamento de modo parcelado;
Considerando que o requerimento de parcelamento demonstraria a intenção de resolver a situação e seria indício de boa-fé, o que autorizaria a concessão de novo prazo para recolhimento do débito sem incidência de juros de mora, porém com a devida atualização monetária;
Considerando, por fim, que há precedentes nesta Corte de Contas no sentido de autorizar o pagamento da dívida em quantidade de prestações superior ao fixado no Regimento Interno do TCU, a exemplo dos Acórdãos 10.305/2018 e 1.562/2017, ambos de 1ª Câmara;
Os Ministros do Tribunal de Contas da União ACORDAM, por unanimidade, com fundamento no art. 26 da Lei 8.443/1992, c/c os arts. 143, inciso V, alínea "b", e 217 do Regimento Interno do TCU, e no Acórdão 644/2005-TCU-Plenário, de acordo com os pareceres emitidos nos autos, em: 
a) autorizar o parcelamento da dívida a seguir, excepcionalmente, em 60 parcelas, sem incidência de juros de mora e com a devida atualização monetária:
	DATA DA OCORRÊNCIA
	VALOR ORIGINAL
 (R$) 

	29/06/2011
	        30,67 

	27/04/2012
	          7,20 

	14/06/2012
	        25,56 

	27/07/2012
	        20,45 

	10/09/2012
	        16,80 

	08/10/2012
	      101,70 

	08/11/2012
	      193,53 

	18/12/2012
	      280,65 

	30/12/2012
	      736,95 

	19/02/2013
	      325,17 

	07/03/2013
	      192,16 

	14/03/2013
	        76,68 

	08/04/2013
	      421,60 

	16/04/2013
	      213,84 

	31/05/2013
	        16,80 

	04/06/2013
	        11,70 

	02/07/2013
	        23,40 

	29/07/2013
	      202,78 

	30/08/2013
	      133,36 

	01/10/2013
	      184,40 

	02/10/2013
	        92,79 

	12/11/2013
	        25,56 

	06/12/2013
	        51,12 

	30/12/2013
	      107,22 

	28/02/2014
	 12.794,75 

	28/02/2014
	        65,52 

	28/02/2014
	        51,12 

	16/04/2014
	   7.936,94 

	16/04/2014
	        25,56 

	12/05/2014
	 11.155,69 

	30/05/2014
	 11.931,29 

	30/05/2014
	        25,56 

	07/07/2014
	 10.224,15 

	07/07/2014
	          9,60 

	08/07/2014
	   6.909,63 

	08/07/2014
	        76,68 

	31/07/2014
	   8.557,45 

	01/08/2014
	   2.767,35 

	01/08/2014
	        76,68 

	01/09/2014
	   8.497,86 

	09/09/2014
	   4.571,13 

	09/09/2014
	        25,56 

	01/10/2014
	   9.251,29 

	02/10/2014
	   4.242,34 

	03/11/2014
	 16.009,64 

	28/11/2014
	   8.778,35 

	01/12/2014
	   7.339,03 

	14/01/2015
	 20.499,85 

	09/02/2015
	 13.245,50 

	10/02/2015
	        25,56 

	10/02/2015
	 10.929,32 

	03/03/2015
	        57,23 

	03/03/2015
	        98,06 

	03/03/2015
	        25,56 

	03/03/2015
	        16,20 

	03/03/2015
	 27.567,06 

	02/04/2015
	 37.447,92 

	02/04/2015
	        93,27 

	02/04/2015
	        16,20 

	02/04/2015
	      191,60 

	02/04/2015
	      129,96 

	05/05/2015
	 29.790,09 

	05/05/2015
	        37,20 

	05/05/2015
	          8,95 

	05/05/2015
	      138,29 

	05/05/2015
	      358,07 

	12/06/2015
	        13,10 

	12/06/2015
	 10.073,55 

	12/06/2015
	        82,80 

	15/06/2015
	 12.064,19 

	15/06/2015
	          3,77 

	03/07/2015
	        48,90 

	03/07/2015
	        26,40 

	03/07/2015
	   8.833,85 

	03/07/2015
	        49,20 

	06/07/2015
	 12.194,09 

	06/07/2015
	        13,77 

	06/07/2015
	        14,04 

	05/08/2015
	        16,20 

	05/08/2015
	      168,80 

	05/08/2015
	 21.686,95 

	05/08/2015
	        19,20 

	05/08/2015
	        49,80 

	06/08/2015
	        53,46 

	06/08/2015
	 12.748,81 

	06/08/2015
	      106,92 

	31/08/2015
	      130,75 

	31/08/2015
	        14,40 

	31/08/2015
	        20,10 

	31/08/2015
	      121,07 

	31/08/2015
	 34.240,54 

	31/08/2015
	        67,60 

b) fixar o prazo de 15 (quinze) dias, a contar da notificação, para o recolhimento da primeira parcela pelos responsáveis aos cofres do Fundo Nacional de Saúde (FNS) , vencendo-se as demais parcelas a cada mês; 
c) alertar os responsáveis de que: 
c.1) a falta de comprovação do recolhimento de qualquer parcela importará no vencimento antecipado do saldo devedor, conforme art. 217, § 2º, do Regimento Interno do TCU, ensejando a irregularidade das contas e a consequente condenação em débito, que será atualizado monetariamente e acrescido dos juros de mora; 
c.2) o ressarcimento integral do débito somente saneará as contas caso não se constate outra irregularidade; 
d) sobrestar o presente processo, até a quitação do débito ou a inadimplência de qualquer parcela.
1. Processo TC-Processo 019.971/2020-6 (TOMADA DE CONTAS ESPECIAL) 
	1.1. Responsáveis: Drogaria Andrade Alves Ltda - ME (24.040.651/0001-73) ; Ronaldo Alves de Resende (XXX.749.286-XX) .
	1.2. Entidade: Fundo Nacional de Saúde - MS.
	1.3. Relator: Ministro Vital do Rêgo.
	1.4. Representante do Ministério Público: Procurador Marinus Eduardo De Vries Marsico.
	1.5. Unidade Técnica: Secretaria de Controle Externo de Tomada de Contas Especial (SecexTCE) .
	1.6. Representação legal: Altivo Bernardes de Abreu Oliveira (OAB/MG 110.033) e outros. 
	1.7. Determinações/Recomendações/Orientações: não há.

Primeira Câmara

Fundo Nacional de Saúde - MS.

Drogaria Andrade Alves Ltda - ME (24.040.651/0001-73); Ronaldo Alves de Resende (XXX.749.286-XX).

VITAL DO RÊGO

TOMADA DE CONTAS ESPECIAL (TCE)

Secretaria de Controle Externo de Tomada de Contas Especial (SecexTCE).